【裁判字號】    89,上易,208
【裁判日期】    890223
【裁判案由】    詐欺
【裁判全文】
臺灣高等法院臺中分院刑事判決              八十九年度上易字第二○八號
    上  訴  人
    即  被  告  丙○○
右上訴人因詐欺案件，不服臺灣苗栗地方法院八十八年度易緝字第一六號中華民國八
十八年九月十三日第一審判決（起訴案號：臺灣苗栗地方法院檢察署八十六年度偵字
第一一一六號），提起上訴，本院判決如左：
右列被告因詐欺案件，經檢察官提起公訴（八十六年度偵字第一一一二號），本院判
決如左：
    主      文
上訴駁回，緩刑伍年。
    事      實
一、丙○○名義上係苗栗縣頭份鎮興隆里八鄰下坪二十三之二十六號宏僑水晶工藝有
    限公司（下稱宏僑公司）經理，實係該公司之負責人，其明知該公司債信不佳，
    陷於不能支付之狀態，竟仍意圖為自己不法之所有，並基於概括之犯意，連續自
    於八十四年底，向再盛玻璃工業有限公司（下稱再盛公司，負責人為甲○○）訂
    購玻璃製品一批，總價款為新台幣（下同）二十八萬元，丙○○則交付發票人為
    陳金助名義之上海商業儲蓄銀行桃園分行，發票日為八十五年八月十四日，票面
    金額為二十八萬元之支票一紙，詎前開支票屆期經提示竟為被列為拒絕往來戶之
    支票，此後丙○○又交付一紙，發票人為洪國信之第一商業銀行新莊分行，發票
    日為八十五年十月三十日，票面金額為二十九萬六千元之支票，並一再保證其信
    用，使甲○○陷於錯誤，又再向再盛公司訂十二萬元之貨品，而該紙支票屆期經
    提示亦被為拒絕往來戶，丙○○亦未付款，嗣經再盛公司催討，丙○○始簽發本
    票金額分別為十五萬元、十五萬一千三百九十二元、十二萬元之本票三紙，惟亦
    均未兌現，嗣再經催討則置之不理，並不知去向，再盛公司始悉受騙。
二、案經再盛公司訴由台灣苗栗地方法院檢察署檢察官偵查起訴。
    理      由
一、訊據上訴人被告丙○○對右揭時、地向再盛公司定貨並交付本票、支票、及並無
    兌現之事實均坦承不諱，並於原審法院審理中自承：伊將上開貨物轉賣後有收受
    貨款，惟伊並無交付再盛公司，並將貨款花用怠盡，伊有詐欺之犯行等語，並據
    告訴人再盛公司負責人甲○○指述綦詳，並有支票二紙及退票理由單二紙、本票
    三紙、及上海商業儲蓄銀行桃園分行八十七年一月二十三日上桃字第八七○○一
    六號函、第一商業銀行新莊分行丹鳳辦事處八十七年一月二十一日一莊丹字第二
    十三號函等在卷可稽，事証明確，被告丙○○犯行洵堪認定。
二、核上訴人即被告所為係犯刑法第三百三十九條第一項之詐欺罪。其先後二次詐欺
    犯行，時間緊密，犯罪構成要件相同，顯係基於概括犯意而為，應依連續犯之規
    定論以一罪，並依法加重其刑。原審適用刑法第五十六條、第三百三十九條第一
    項，罰金罰鍰提高標準條例第一條前段之規定，並爰審酌被告詐欺之動機、方法
    、所得之財物數額，及犯後坦承犯行等一切情狀，量處有期徒刑肆月，以資懲儆
    。認事用法俱無不合，量刑亦稱妥適，被告上訴意旨以量刑太重，空言指摘原判
    決不當，並無可取，為無理由，應予駁回。末被告未曾受有期徒刑以上刑之宣告
    ，有卷內前科表可查，且事後已與被害人達成和解賠償被害人之損失，經此偵審
    教訓，應知警惕諒無再犯之虞，本院認所宣告之刑，以暫不執行為適當，併諭知
    緩刑伍年，以勵自新。
三、台灣苗栗地方法院檢察署移送併案審理（該署八十九年度偵字第一一六號）意旨
    另以：被告於八十七年十二月間以到新竹經營保全公司為由向告訴人乙○○詐騙
    新台幣三十萬元，屢經催討均置之不理，因認涉有詐欺之罪嫌，且與本案有連續
    犯裁判上一罪之關係云云；惟查本案之犯罪時間在八十四年間，而移送併案所指
    之犯罪時間係在八十七年底，相距三年，且被告亦否認有詐欺之犯意，難認二者
    之犯行係基於概括之犯意所為，無從併案，應退回原移送併案審理之單位另行偵
    辦，併此敘明。
據上論斷，應依刑事訴訟法第三百六十八條、刑法第七十四條第一款判決如主文。
本案經檢察官丁○○到庭執行職務。
中      華      民      國     八十九     年      二      月   二十三   日
                                   臺灣高等法院臺中分院刑事第十二庭
                                           審判長法  官  洪  耀  宗
                                                 法  官  郭  同  奇
                                                 法  官  劉  登  俊
右正本證明與原本無異。
不得上訴。
                                                 書記官  林  水  濱
中      華      民      國     八十九     年      二      月   二十四   日
附錄本案論罪科刑法條全文：
刑法第三百三十九條第一項
意圖為自己或第三人不法之所有，以詐術使人將本人或第三人之物交付者，處五年以
下有期徒刑、拘役或科或併科一千元以下罰金。
                                                                        Ｄ


司法院資訊處製作；財團法人民間司法改革基金會備份。
